臺灣高等法院高雄分院民事裁定　　　　　110年度抗字第312號
抗　告　人　吳翠蘭　
　　　　　　吳騰芳　


相　對　人　華南商業銀行股份有限公司

法定代理人　張雲鵬　
上列抗告人因與相對人間第三人異議之訴（核定訴訟標的價額）
事件，對於中華民國110年10月4日臺灣高雄地方法院110年度雄
簡字第1687號所為裁定提起抗告，本院裁定如下：
    主      文
抗告駁回。
抗告費用由抗告人負擔。
    理      由
一、抗告意旨略以：抗告人前向相對人提起第三人異議之訴，並
    依原審核定之訴訟標的價額新臺幣（下同）370,290 元繳納
    裁判費4,080 元完畢，嗣原審復以相對人所執原法院105 年
    司執字第38461 號債權憑證（下稱系爭債權憑證）上所載37
    0,290 元本金加計利息、違約金後，重新核算訴訟標的價額
    為1,823,634 元（計算式如附表），並因此裁定抗告人須再
    補繳裁判費15,037元，惟利息、違約金屬附帶請求，不應計
    入訴訟標的價額，故抗告人所提本件異議之訴之利益應僅計
    為本金370,290 元，原裁定所為核定顯有違誤，茲提起本件
    抗告等語。
二、按訴訟標的之價額，由法院核定。核定訴訟標的之價額，以
    起訴時之交易價額為準；無交易價額者，以原告就訴訟標的
    所有之利益為準，民事訴訟法第77條之1 第1 項、第2 項定
    有明文。又按債務人或第三人異議之訴，其訴訟標的為該債
    務人或第三人之異議權，法院核定此訴訟標的之金額或價額
    ，應以該債務人或第三人本於此項異議權，請求排除強制執
    行所有之利益為準（最高法院102年度台上字第638號、105
    年度台抗字第611 號、109 年度台抗字268 號裁定意旨參照
    ）。
三、經查：本件抗告人所提第三人異議之訴，於原審聲明為：原
    法院110 年度司執字第17808 號、臺灣橋頭地方法院110 年
    度司執助字第423 號、臺灣臺南地方法院110 年度司執助字
    第38 2號強制執行事件（下稱系爭執行事件），對抗告人所
    為強制執行程序，應予撤銷，並備位主張如不符強制執行法
    第15條之要件，則依同法第14條規定提起債務人異議之訴等
    語，有其起訴狀在卷可稽（見原審卷第10頁），依抗告人所
    為之聲明，係主張其並未繼承訴外人吳盧玉美之財產，無庸
    以自己之固有財產為吳盧玉美之債務負清償責任，而請求撤
    銷系爭執行事件就對其所為之執行程序，則本件訴訟標的價
    額，自應以抗告人之異議權所得排除強制執行之所有利益，
    而依系爭債權憑證所載債權內容為370,290 元及自75年10月
    3 日起至清償日止，按年息9.5%計算之利息、其逾期在5 個
    月以內者，按上開利率10% ，逾期超過6 個月者，按上開利
    率20% 計算之違約金乙節，亦有系爭執行事件卷證可參（見
    原審卷第173 至181 頁），上開利息、違約金既均為相對人
    聲請強制執行之債權範圍，則抗告人因本件第三人異議之訴
    所請求排除強制執行之利益即應包含之。故原裁定依附表計
    算總和，核定本件訴訟標的價額為1,823,634 元，於法並無
    違誤。從而，抗告人指摘原裁定不當，求予廢棄更為裁定，
    為無理由，應予駁回。
四、本件抗告無理由，裁定如主文。
中    華    民    國    110     年    10    月    29  日
                            民事第五庭
                                審判長法  官  蘇姿月
                                      法  官  郭宜芳
                                      法  官  謝雨真
以上正本證明與原本無異。
如不服本裁定應於送達後10日內向本院提出再抗告狀（須按他造
當事人之人數附繕本），並繳納再抗告費新臺幣1,000元。再為抗
告僅得以適用法規顯有錯誤為理由，並應委任律師為代理人。如
委任律師提起再抗告者，應一併繳納再抗告費。
中    華    民    國   110    年    10    月    29    日
                                      書記官  蕭家玲
再抗告人之配偶、三親等內之血親、二親等內之姻親，或再抗告
人為法人、中央或地方機關時，其所屬專任人員具有律師資格並
經法院認適當者，亦得為第三審代理人。
再抗告人或其法定代理人具有律師資格者及前項情形，應於提起
再抗告或委任時釋明之。
　
 附表：
┌───┬─────┬─────────┬───┬───────────┬──────┐
│請求  │ 計算本金 │  計算期間（民國）│週年  │      計算式          │金額（元以下│
│項目  │（新臺幣）│                  │利率  │                      │四捨五入）  │
├───┼─────┼─────────┼───┼───────────┼──────┤
│利息  │370,290 元│自75年10月3日起至 │9.5 ％│370,290 元×9.5 ％×（│1,212,590元 │
│      │          │110 年3 月23日止  │      │34年＋90/366年＋82/365│            │
│      │          │                  │      │年）                  │            │
├───┼─────┼─────────┼───┼───────────┼──────┤
│違約金│370,290 元│自75年10月3日起至 │0.95％│370,290 元×0.95％×（│1,754元     │
│      │          │76年4 月2 日止    │      │90/365年＋92/365年）  │            │
│      ├─────┼─────────┼───┼───────────┼──────┤
│      │370,290 元│自76年4 月3 日起至│1.9％ │370,290 元×1.9 ％×（│239,000元   │
│      │          │110 年3 月23日止  │      │33年＋273/366 年＋82/3│            │
│      │          │                  │      │65年）                │            │
├───┼─────┼─────────┼───┼───────────┼──────┤
│本金  │370,290元 │                  │      │                      │            │
├───┴─────┴─────────┴───┴───────────┴──────┤
│總計：1,823,634元（本金370,290 元＋利息1,212,590 元＋違約金240,754 元）             │
└──────────────────────────────────────────┘